Inventaris van het archief van prof. mr. dr. F.M. Baron van Asbeck [levensjaren 1889-1968]; en enkele verwanten over de jaren 1902-1993
Nationaal Archief, Den Haag
- AANWINST 1994, VII.
  - Frederik Mari baron van Asbeck (1889-1968), I
    - Persoonlijk leven, A
      - Fotoalbums van de vakantiereizen met zijn gezin, met dagboekaantekeningen en verdere bijlagen., 1948-1959; 154-158; 5 delen
        - Duitsland, Zwitserland, Italië, Engeland, 1948-1959, 155
        - Zwitserland, Frankrijk, 1948-1959, 156
        - Frankrijk, België, Zwitserland, Nederland, 1953-1959, 157
        - Nederland, 1955, 158
      - Akte van volmacht door hem verleend aan zijn echtgenote, afschrift., 1940; 159; 1 stuk
      - Akte van volmacht door hem en zijn echtgenote verleend aan hun zoon Hendrik Jan, afschrift., 1960; 160; 1 stuk
      - Stukken betreffende zijn overlijden, de begrafenis en de afwikkeling van zijn nalatenschap., 1968-1969; 161-165; 2 omslagen en 2 pakken
        - Stukken betreffende zijn overlijden en de begrafenis, 1968, 161
        - Ingekomen betuigingen van deelneming in de vorm van brieven, 1968, 162-164
          - A-K, 162; 1 pak
          - L-Z, 163; 1 pak
          - Visitekaartjes, 164
        - Stukken betreffende de afwikkeling van zijn nalatenschap, 1968-1969, 165
    - Openbaar leven, B
      - Stukken betreffende professor C. van Vollenhoven., 1916-1936; 166-170; 5 omslagen
        - Ingekomen brieven van professor C. van Vollenhoven, met bijlagen, 1916, 1927, 166
        - Ingekomen brieven van het gezin Van Asbeck-Jonckheer, 1916-1920, 1922-1925, 1927, 1929, 1931, 167
          Deze stukken zijn waarschijnlijk na het overlijden van C. van Vollenhoven teruggegeven aan de afzenders.
        - Stukken betreffende de opvolging van C. van Vollenhoven als hoogleraar volkenrecht aan de Rijksuniversiteit Leiden, 1930-1934, 168
          Hierin bevinden zich ook enkele stukken die tot het archief van C. van Vollenhoven behoren.
        - Verzamelde artikelen over C. van Vollenhoven en een foto van hem, 1933-1934, 1936, z.d., 169
        - Recensies over Van Vollenhoven's Verspreide Geschriften met aantekeningen in zijn hand en ingekomen brief van C. Snouck Hurgronje, 1934-1936, 170
      - Foto's van conferenties, promoties en officiële gelegenheden., 1916-1969 en z.d.; 171; 1 omslag
      - Stukken betreffende zijn publicaties., 1923-1968 en z.d.; 172-178; 4 omslagen, 4 stukken en 1 pak
        - "Beroep en Zendingstaak", tekst van een artikel van hem over de invloed van het Christendom op zijn werk. In VIO-Mededeelingen, gedrukt, 1923, 172; 1 stuk
        - "Beperkingen en luister in de ambtelijke dienst", tekst van een verhandeling van zijn hand, 1943, 173; 1 stuk
        - Publicaties van hem in het maandblad Wending en reacties daarop in de vorm van brieven, 1954, 1956, 1959, 174; 1 pak
        - Teksten van artikelen van zijn hand uit de eerste vier jaargangen (1930-1933) van het tijdschrift De Stuw, met bijgevoegde kranteknipsels over dit tijd- schrift, 1959, 175
        - Ingekomen reacties op artikelen van zijn hand in het Nederlands Tijdschrift voor Internationaal Recht met overdruk van een artikel, 1964-1965, 1967, 176
        - Lijsten van zijn publicaties in de jaren 1916-1965, z.d. (± 1966), 177; 2 stukken
        - Stukken betreffende de uitgave van zijn verzamelde geschriften, 1967, 1968 en z.d., 178
      - Briefwisseling met diverse personen., 1931-1965; 179; 1 omslag
      - Stukken betreffende de oprichting van de Nederlandsche Unie., 1940; 180; 1 omslag
      - Stukken betreffende zijn hoogleraarschap in het Volkenrecht in Leiden., 1940-1993; 181-184; 4 stukken, 2 omslagen en 1 katern
        - Verzamelde stukken betreffende de universiteit onder de bezetting en het studentenverzet, 1940-1943, 1945, 181; 1 omslag
        - Stukken betreffende zijn benoeming, ontslag en pensionering als hoogleraar te Leiden, 1945-1946, 1957, 1959, 1963, 1964, 182; 1 omslag
        - Overdruk van het "In memoriam F.M. van Asbeck" door P.A. Emanuel in Kroniek van Afrika, gedrukt, met bijlagen, 1968, 183
        - Tekst van de rede van Professor Mr. H.G. Schermers bij zijn aanvaarding van de Van Asbeck Leerstoel Europese mensenrechten aan de Rijks Universiteit Leiden, gedrukt, 1993, 184; 1 katern
      - Brieven van F.M. van Asbeck gericht aan Mr. H.V. Hogerzeil, met brief van Hogerzeil aan E.D.W. van Asbeck-Jonckheer betreffende de terugzending van deze brieven., 1944-1945, 1969; 185; 1 omslag
      - Aantekeningen over internationale verdragen en diplomatie, met ingekomen brief van Mr. A.M. Donner., 1958 en z.d.; 186; 1 omslag
      - Ingekomen brieven betreffende een artikel van hem over de Commissie van Experts bij het Internationale Arbeidsbureau in Genève., 1958, 1961; 187; 4 stukken
      - Diverse aantekeningen, grotendeels in zijn hand., Z.d.; 188; 1 omslag
  - Elisabeth Diderica Walradina van Asbeck-Jonckheer (1893-1935), II
    - Portretfoto's van haar., 1956, 1960 en z.d.; 189; 1 omslag
    - Ingekomen brief van Dr. J. Verkuyl over zijn herinneringen aan F.M. van Asbeck en van E.H. Jonckheer-Uyt de Bogaard., 1959, 1972; 190; 2 stukken
    - Stukken betreffende de afwikkeling van haar nalatenschap, met retroactum uit 1972., 1978-1980; 191; 1 omslag
    - Ingekomen brief van professor C. van Vollenhoven., 1916; 192; 1 stuk
  - Willem Dirk Hendrik baron van Asbeck (1858-1935), III
    - Portretfoto's van hem en zijn echtgenote A. van Asbeck-Kluit., 1880 en z.d; 193; 1 omslag
  - Petronella Anna Scholten-van Asbeck (geb. 1918), IV
    - Ingekomen brief van mevrouw A. van Ginniken over F.M. van Asbeck als lid van de Mandatensectie, met bijlage., 1986; 194; 2 stukken
    - Ingekomen brief van mevrouw A. van Roijen-Snouck Hurgronje betreffende herinneringen aan de vriendschap tussen J.H. van Roijen en F.M. van Asbeck., 1991; 195; 1 stuk
- Aanwinst 2000, VIII.
  - mr. F.M. Baron van Asbeck
    - Herinneringen van zijn vrouw, opgehaald aan de familiemaaltijd op 27 februari over F.M. Baron van Asbeck met betrekking tot zijn loopbaan, 1959; 196; 1 stuk
    - Stukken betreffende het verlofbezoek van F.M. Baron van Asbeck aan Zuid- Limburg op 17 november 1918, 1918-1965; 197; 1 omslag
    - Lijst van artikelen en bezigheden van F.M. Baron van Asbeck, 1910-1966; 198; 1 omslag
    - Promotieparij van F.M. Baron van Asbeck, Huis ter Duin, Noordwijk aan Zee ter gelegenheid van zijn verloving, 1916; 199; 1 stuk
    - Ingekomen brief van de Algemeene Synode der Nederlandsche Hervormde Kerk betreffende de benoeming tot lid van de Raad voor de Uitwendige Zending, 1944; 200; 1 stuk
    - Uittreksel uit brieven van F.M. Baron van Asbeck uit Londen aan zijn echtgenote, 1945; 201; 1 stuk
    - Minuut-brief aan Dhr. Patijn, huisheer van Bankaplein 3 in Den Haag, waarheen F.M. Baron van Asbeck was geëvacueerd, 1944; 202; 1 stuk
    - Brief van F.M. Baron van Asbeck aan zijn broer Carel, 1962; 203; 1 stuk
    - Ingekomen brieven van W.D.H. Baron van Asbeck aan zijn zoon Frederik, 1899-1917; 204; 1 omslag
    - Correspondentie over het arrest en provoost van F.M. Baron van Asbeck te Gravensteen, 1916; 205; 1 omslag
    - Brief aan Nelso, Henk en Wima betreft de kabinetsformatie van 1946, 206; 1 stuk
    - Ingekomen brief van Prof. Dr. C.L. Patijn, betreft het huwelijk van Prinses Beatrix, 1965; 207; 1 stuk
    - Verslagen van de gesprekken met F. M. Baron van Asbeck over zijn rol als hoogleraar tijdens de Tweede Wereldoorlog, 1964-1965; 208; 1 omslag
    - Ingekomen brief van mr. E. Baron van Boetzelaar, werkzaam bij het Algemeen Secretarie, 1932, 209; 1 stuk
    - Ingekomen brief van het NRC Handelsblad betreft de opzegging van het abonnement vanwege de verlovingskwestie van Prinses Beatrix, 1965; 210; 1 stuk
    - Ingekomen brieven van deelneming na het overlijden van F.M. Baron van Asbeck, 1968; 211; 1 pak
    - Foto's (5 stuks) van F.M. Baron van Asbeck en familieleden, 1900-1950; 212; 1 omslag
- Aanvulling 2005, IX.
  - Publicaties en teksten van redevoeringen van F.M. van Asbeck
    - Onderzoek naar den juridischen wereldbouw, proefschrift van Van Asbeck ter verkrijging van het doctoraat in de staatswetenschappen aan de rijksuniversiteit te Leiden. Gedrukt., 1916.; 213; 1 deel.
    - Samenhang van internationaal en koloniaal recht, rede van Van Asbeck bij gelegenheid van het zevenjarig bestaan van de Rechtshogeschool te Batavia, 28 oktober 1931. Gedrukt., 214; 1 deeltje.
    - Overdrukken en exemplaren van artikelen en referaten van Van Asbeck inzake koloniaal recht en het beleid ten aanzien van Nederlandsch-Indië en de onafhankelijkheid van Indonesië., 1930-1949; 215; 1 omslag
    - Le statut actuel des pays non autonomes d'outre-mer, publicatie van Van Asbeck, uitgegeven door de Acaemie van Internationaal recht, met referaat van Van Sasbeck voor het Koloniaal Instituut over An african survey van Lord Hayley, Gedrukt., 1939, 1946.; 216
    - Overdrukken en exemplaren van artikelen en referaten van Van Asbeck over universitaire aangelegenheden van de rijksuniversiteit te Leiden en het universitair bestel., 1945-1961.; 217; 1 omslag.
    - Bouwstof voor de oplossing van na-oorlogse vraagstukken, door Van Asbeck, J. Tinbergen, J.H.W. Verzijl e.a. Gedrukt. 1946., 218; 1 deeltje.
    - Doorslag van een advies aan J.H.A.M. Luns, minister van Buitenlandse Zaken over mogelijke volkenrechtelijke bezwaren tegen het wetsontwerp inzake het Continentaal Plat., 3 juli 1964.; 219; 1 stuk.
    - Ingekomen tijdschriftartikelen naar aanleiding van zijn overlijden., 1968.; 220; 2 deeltjes.
    - International society in search of a transnational legal order, verzameling artikelen van Van Asbeck, uitgegeven door de Cornelis van Vollenhovenstichting, met ingekomen recensies., 1976.; 221; 1 deel en 1 omslag.